臺灣桃園地方法院刑事判決　　　　　　　　　　　　　九十年度易緝字第一九號
　　公　訴　人　臺灣桃園地方法院檢察署檢察官
　　被　　　告　乙○○
右列被告因偽造文書案件，經檢察官提起公訴（九十年度偵緝字第一七號），本院
判決如左：
    主    文
乙○○共同行使變造國民身分證，足以生損害於公眾及他人，累犯，處有期徒刑伍月
，如易科罰金以參佰元折算壹日。
扣案之丁○○國民身分證上變造部分即其上所貼丙○○照片壹張沒收之。
    事    實
一、乙○○前因違反麻醉藥品管理條例案件，經台灣台北地方法院於八十二年九月二
    十九日以八十二年易緝字第四０八號判決判處有徒刑六月，如易科罰金，以三百
    元折算一日確定，復因偽造文書案件，經臺灣台北地方法院於八十三年一月二十
    七日以八十二年易字第六三二二號判決判處有期徒刑四月，如易科罰金，以三百
    元折算一日確定，另因觸犯軍法逃亡案件，上開三案經臺灣台北地方法院於八十
    三年八月二十三日，以八十三年聲字第七六０號裁定定應執行有期徒刑三年二月
    確定，於八十四年十月二十日假釋，刑期至八十五年十二月九日屆滿，以已執行
    論。
二、乙○○文仍不知悔改，因丙○○為抵償其積欠乙○○之債款新台幣（下同）一萬
    五千元，竟與丙○○（業經本院以八十九年度易字第二一三四號案件判決）共同
    基於偽造身分證之犯意聯絡，於八十九年七月九日，在台北縣板橋市後火車站附
    近之麗提賓館，由丙○○將其本人之照片一張交予乙○○，供乙○○變造身分證
    用，乙○○即在台北縣汐止鎮○○路○段某處之麥當勞，以一萬五千元之代價委
    託甲○○變造丁○○之身分證，並將上開照片交付與甲○○（另案偽造文書部分
    台灣台北地方法院審理中），供甲○○變造身分證之用，甲○○即於當日或翌日
    ，在台灣地區某處將丙○○之照片換貼於以不詳原因取得之「丁○○」名義之國
    民身分證上，變造國民身分證一枚，完成後並於同年月十二日上午九時三十分許
    ，由丙○○持上開變造之身分證，向平鎮市戶政事務所辦理丁○○之印鑑證明，
    足生損害於丁○○本人及戶政機關對於國民身分證管理之正確性。嗣丙○○尚未
    填寫聲請書時，即經平鎮戶政事務所戶籍員發覺身分證為變造後報警查悉上情。
三、案經臺灣桃園地方法院檢察署檢察官自動檢舉偵查起訴。
    理    由
一、訊據被告乙○○矢口否認涉有偽造特種文書之犯行，辯稱：丙○○是伊介紹給甲○○認識，並未參與他們偽造身分證云云。惟查：另案被告丙○○如何於前揭時
    、地交付照片一張予被告乙○○，被告於翌日變造交付予伊變造丁○○名義之國
    民身分證，並要伊去聲請丁○○印鑑證明而行使該變造之國民身分證等情，業據
    另案被告丙○○於另案偽造文書案件警訊、偵查及審理時供承不諱，並據被害人
    丁○○指訴歷歷，另經證人即桃園縣平鎮市戶政事務所戶籍員梁素珍於偵查中證
    述屬實，復有變造之國民身分證一枚扣案可資佐證。另案被告並經本院以八十九
    年易字第二一三四號判決判處有期徒刑五月，如易科罰金以三百元折算一日在案
    ，有判決書一份附卷可稽。又據另案被告甲○○於偵查中亦證稱：伊的朋友小江
    係專門偽造身分證之集團份子，小江在潛逃泰國之後留給伊很多偽造的身分證，
    而丁○○偽造身分證確係其中之一，因為不但版型相同，而且身分證背面之地址
    欄是伊所偽造，伊平日就是負責寫地址欄。乙○○曾在八十九年二、三月間向伊
    訂購了六、七張身分證，每張代價一萬五千元，交貨定點在汐止大同路二段的麥
    當勞，但因為與張接洽之人不只伊一個，所以不確定丁○○之偽造身分證是何時
    交付，伊只認識乙○○，並沒看過丙○○等語。足認該枚變造丁○○身分證，係
    由被告提供另案被告丙○○之照片予另案被告甲○○變造完成後，再交予被告，
    且依另案被告甲○○之證詞亦可證，被告前開辯稱丙○○是伊介紹給另案被告甲○○，並未參與他們偽造身分證云云，不足採信。綜上，本件被告事證已臻明確
    ，犯行堪以認定。
二、按國民身分證雖係戶政機關製作之公文書，然其性質係屬證明品行、能力及相關
    事項之證明書，被告與乙○○共同加以換貼照片變造國民身分證之行為並進而持
    以行使，足以生損害於戶政機關對於國民身分證管理之正確性及丁○○本人，核
    被告之所為，係犯刑法第二百十六條、第二百十二條之行使變造國民身分證罪。
    被告變造國民身分證之低度行為應為行使之高度行為所吸收，不另論罪。被告就
    前揭犯行與丙○○、甲○○等間，有犯意之聯絡及行為之分擔，為共同正犯。又
    被告乙○○前因違反麻醉藥品管理條例案件，經台灣台北地方法院於八十二年九
    月二十九日以八十二年易緝字第四０八號判決判處有徒刑六月，如易科罰金，以
    三百元折算一日確定，復因偽造文書案件，經臺灣台北地方法院於八十三年一月
    二十七日以八十二年易字第六三二二號判決判處有期徒刑四月，如易科罰金，以
    三百元折算一日確定，另因觸犯軍法逃亡案件，上開三案經臺灣台北地方法院於
    八十三年八月二十三日，以八十三年聲字第七六０號裁定定應執行有期徒刑三年
    二月確定，於八十四年十月二十日假釋，刑期至八十五年十二月九日屆滿，以已
    執行論，有台灣高等法院被告全國前案紀錄表一紙附卷可稽，其於前案執行完畢
    後五年內再犯有期徒刑以上刑之本罪，為累犯，應加重其刑。爰審酌被告之犯罪
    動機、犯罪所生危害、犯罪後態度尚佳及被告之素行、品行、智識程度等一切情
    狀，量處如主文所示之刑。末查被告行為後，原刑法第四十一條易科罰金之規定
    ，業於九十年一月四日經立法院三讀修正通過，嗣於同年月十日經總統公布施行
    在案，依修正後刑法第四十一條第一項前段規定，犯最重本刑為「五」年以下有
    期徒刑以下之刑之罪，而受六月以下有期徒刑或拘役之宣告，因身體、教育、職
    業、家庭之關係或其他正當理由，執行顯有困難，得以一元以上三元以下折算一
    日，易科罰金，新舊法適用之結果相同，按諸刑法第二條第一項前段之規定，自
    應從新適用裁判時即修正後刑法第四十一條有關易科罰金之規定，諭知易科罰金
    之折算標準。又扣案之丁○○身分證上之變造部分即其上所貼丙○○照片一張，
    為係另案被告丙○○所有且係供犯罪所用之物，業據另案被告丙○○被告供承在
    卷，爰依刑法第三十八條第一項第二款之規定宣告沒收。至該身分證之其他部分
    則為真正，係丁○○所有，非被告或另案被告丙○○、甲○○等共同正犯所有之
    物，無庸為沒收之宣告，附此敘明。
據上論斷，應依刑事訴訟法第二百九十九條第一項前段，刑法第二條第一項前段、第
二十八條、第二百十六條、第二百十二條、第四十七條、第三十八條第一項第二款、
修正後刑法第四十一條第一項前段，罰金罰鍰提高標準條例第一條前段、第二條，判
決如主文。
本案經檢察官廖先志到庭執行職務
中      華      民國    九十一    年      四      月     三十     日
                               台灣桃園地方法院刑事第六庭
                                    法  官   黃永定
右正本證明與原本無異。
如不服本判決，應於判決送達後十日內向本院提出上訴狀( 應附繕本 )，上訴於
臺灣高等法院。
                                    書記官   陳月桂
中      華      民      國    九十一    年      四      月     三十     日
附錄論罪科刑依據之法條：
刑法第二百十六條、第二百十二條
刑法第二百十二條
偽造、變造護照、旅券、免許證、特許證及關於品行、能力、服務或其他相類之證書
、介紹書，足以生損害於公眾或他人者，處一年以下有期徒刑，拘役或三百元以下罰
金。
刑法第二百十六條
行使第二百十條至第二百十五條之文書者，依偽造、變造文書或登載不實事項或使登
載不實事項之規定處斷。
